【裁判字號】    90,交上易,63
【裁判日期】    900223
【裁判案由】    過失傷害
【裁判全文】
臺灣高等法院高雄分院刑事判決    九十年度交上易字第六三號
    上  訴  人  臺灣澎湖地方法院檢察署檢察官
    被      告  甲○
右上訴人因被告過失傷害案件，不服臺灣澎湖地方法院九十年度交易字第三號中華民
國九十年二月二十三日第一審判決（起訴案號：臺灣澎湖地方法院檢察署八十九年度
偵字第五三九號），提起上訴，本院判決如左：
      主      文
上訴駁回。
      事實及理由
一、本案經本院審理結果，認第一審判決認事用法及量刑均無不當，應予維持，並引
    用第一審判決書記載之事實、證據及理由（如附件）。
二、臺灣澎湖地方法院檢察署檢察官上訴意旨略以：被告迄今尚未與告訴人達成民事
    上和解，本件車禍造成告訴人當場昏厥，及臉部受有撕裂傷，尚須整型美容，所
    受傷害非輕，原審僅判拘役二十日，量刑太輕云云。訊據被告甲○固坦承騎機車
    與告訴人乙○○發生車禍，但辯稱係告訴人騎太快云云。本件判決理由除引用第
    一審判決書所記載之理由外，另查，本件車禍之刮地痕跡均在岔路口北方之南向
    北車道，有道路交通事故調查報告表影本一份及照片影本三幀在卷可稽，顯見案
    發當時告訴人所騎乘之機車已在澎湖縣馬公市鎖港里七二一號旁巷口前之幹道上
    ，被告騎重機車自支線出來，未讓幹線道之告訴人機車先行，係本件車禍之肇事
    原因，告訴人並無過失，且經本院送請台灣省高屏澎區車輛行車事故鑑定委員會
    鑑定結果，亦為相同之認定，有該委員會之鑑定意見書一份在卷可參。是本件被
    告所為之上開辯稱，顯係卸責之詞，其過失傷害犯行，洵堪認定。原判決認被告
    所為，係犯刑法第二百八十四條第一項前段之過失傷害罪，及審酌被告過失情節
    、告訴人所受傷害不輕，但被告已經於本件附帶民事訴訟審理中賠償告訴人醫藥
    費用新台幣一萬三千九百五十元，並非全無和解之誠意，只是礙於資力無法和解
    等情狀，量處拘役二十日，並諭知易科罰金之折算標準。其認事用法及量刑均無
    不當，檢察官上訴認原判決量刑太輕，為無理由，應予駁回。
據上論結，應依刑事訴訟法第三百七十三條、第三百六十八條，判決如主文。
本案經檢察官郭振昌到庭執行職務。
中    華    民    國      九十      年        五      月    三十一  日
                        臺灣高等法院高雄分院刑事第二庭
                                  審判長法官  曾永宗
                                        法官  周賢銳
                                        法官  鄭月霞
右正本證明與原本無異。
不得上訴。
                                      書記官  唐奇燕
中    華    民    國      九十      年       六       月      四    日
附錄本判決論罪之法條全文
刑法第二百八十四條第一項前段
因過失傷害人者，處六月以下有期徒刑、拘役或五百元以下罰金。
                                                                        Ｄ
附件：
臺灣澎湖地方法院刑事判決                              九十年度交易字第三號
    公  訴  人  臺灣澎湖地方法院檢察署檢察官
    被      告  甲○    男  五十八歲（民國○○○年○月○○○日生）
                        住：澎湖縣馬公市鎖港里二鄰一二六號
                        身分證統一編號：Ｚ000000000號
右列被告因過失傷害案件，經檢察官聲請簡易判決處刑（八十九年度偵字第五三九號
），本院認為以適用通常程序為宜，經依通常程序判決如左：
    主  文
甲○因過失傷害人，處拘役貳拾日，如易科罰金，以參佰元折算壹日。
    事  實
一、甲○於民國八十九年五月四日下午三時三十分許，騎乘車號ＰＸＡ─二三九號重
    型機車，由澎湖縣馬公市鎖港里七二一號旁巷道欲穿越巷口前道路時，本應注意
    巷口前橫向道路車輛行駛情形，並隨時採取必要之安全措施，且應注意車輛行駛
    至無號誌交岔路口，支線車道應暫停讓幹線車道先行等規定，而依當時情形，又
    無不能注意之情形，竟疏於注意，貿然直行衝出巷口，適乙○○騎乘車號軍八八
    九八九九號軍用機車於巷口前幹道上，二車發生擦撞，乙○○人車倒地，受有頭
    部外傷合併腦震盪、右臉頰切割傷及手臂擦撞傷等傷害。
二、案經乙○○訴由臺灣澎湖地方法院檢察署檢察官偵查起訴。
    理  由
一、被告甲○對於其於前述時間、地點騎乘機車，因過失傷害告訴人乙○○之事實，
    坦白承認，經核與告訴人指訴情節相符，並有現場照片、交通事故調查報告表、
    肇事原因研判表、驗傷單附卷可佐，被告自白有補強證據，犯行應堪認定。
二、核被告所為，係犯刑法第二百八十四條第一項前段之過失傷害罪。爰審酌被告之
    過失情節、告訴人所受傷害不輕，但被告已經於本件附帶民事訴訟審理中賠償告
    訴人醫藥費用一萬三千九百五十元，並非全無和解之誠意，只是礙於資力無法和
    解等情狀，量處如主文所示之刑，並諭知易科罰金之折算標準。
據上論斷，應依刑事訴訟法第二百九十九條第一項前段，刑法第二百八十四條第一項
前段、第四十一條，罰金罰鍰提高標準條例第一條前段、第二條，判決如主文。
本案經檢察官葉麗琦到庭執行職務。
中     華     民     國      九十     年      二      月      二十三    日
                                臺 灣 澎 湖 地 方 法 院 刑 事 庭
                                      法    官  陳     介     安
右正本證明與原本無異。
如不服本判決，應於判決送達後十日內，向本院提出上訴狀（須附繕本）。
中     華     民     國      九十     年      二      月      二十三    日
                                      書 記 官  林     德     盛
論罪法條：
刑法第二百八十四條第一項前段：
因過失傷害人者，處六月以下有期徒刑、拘役或五百元以下罰金，至重傷者，處一年
以下有期徒刑、拘役或五百元以下罰金。


司法院資訊處製作；財團法人民間司法改革基金會備份。
